臺灣臺北地方法院交通事件裁定　 　　 93年度交聲字第979號
　　異　議　人
　　即受處分人　甲○○
上列受處分人因違反道路交通管理處罰條例案件，對於交通部公
路總局台北區監理所板橋監理站中華民國93年10月6日所為之處
分（原處分案號：板監違字第裁41—AAJ100641號）聲明異議，
本院裁定如下：
    主    文
異議駁回。
    理    由
一、按「汽車行近行人穿越道前，應減速慢行，遇有行人穿越時
    ，無論有無交通警察指揮或號誌指示，均應暫停讓行人先行
    通過」，道路交通安全規則第103條定有明文。次按「汽車
    駕駛人，駕駛汽車，有左列情形之一者，處新臺幣（下同）
    六百元以上一千八百元以下罰鍰：．．二、行近行人穿越道
    ，行人穿越道有行人穿越時，不暫停讓行人先行通過」，亦
    為道路交通管理處罰條例第44條第1項第2款所明定；而道路
    交通管理處罰條例所規範之汽車，依該條例第3條第8款之規
    定，應包括機器腳踏車在內，均合先敘明。
二、本件異議人即受處分人甲○○於民國93年8月13日15時19分
    ，騎乘車號LKT─430號重型機車，在臺北市○○○路○段244
    號前，經警舉發有「行人穿越道有行人通行，不暫停讓行人
    先行」之違規，受處分人於應到案日期前申訴，經原處分機
    關臺北市交通事件裁決所審查結果，仍認受處分人有前開違
    規行為，而依道路交通管理處罰條例第44條第1項第2款規定
    ，於93年10月6日裁處受處分人甲○○新台幣（下同）1,400
    元罰鍰等情，有臺北市政府警察局舉發違反道路交通管理事
    件通知單（掌電字第AAJ100641號）、臺北市交通事件裁決
    所違反道路交通管理事件裁決書（板監違字第裁41—AAJ100
    641號）影本等件附卷可稽。
三、受處分人異議意旨略以：伊之行進方向與行人同方向，乃「
    騎機車之行人」，且無與行人爭道之情形，原處分顯有違誤
    ，爰對原處分不服，依法聲明異議云云。
四、經查關於本件受處分人受舉發經過，業據證人即舉發員警嚴
    家超於本院訊問時結證稱：93年8月13日下午3時許，伊在羅
    斯福路3段244巷台電大樓前，執行路權違規取締專案，羅斯
    福路是南北向，伊看到受處分人騎著重型機車，本來是羅斯
    福路上的車子，後來到了靠東邊方向的路口，在紅綠燈底下
    的行人穿越道上待轉，要轉到對面的羅斯福路244巷這邊來
    ，當行人穿越道綠燈時，受處分人就由東向西、跟行人同向
    一起騎過來，當時受處分人的機車有壓到行人穿越道，旁邊
    也有行人，其中有1、2個人與機車僅相距半公尺，因為受處
    分人有與行人爭道情形，所以伊才攔停告發等語（見本院93
    年11月23日訊問筆錄）綦詳，按證人乃原處分機關舉發受處
    分人有前述違規行為之原證人，其並到庭具結擔保其供述之
    真實性，且在負擔偽證罪之心理處罰狀態下，證述受處分人
    經認定違規及其舉發之經過，依本件卷存證據資料並無任何
    積極證據足資證明證人上述證述係屬虛偽，亦無足以令人顯
    信證人之證述為不可採之品格證據或前科證據存在，自堪信
    證人上開證言為真實，本件受處分人騎乘機車行近行人穿越
    道，於行人穿越道有行人穿越時，未暫停讓行人先行通過之
    事實，甚為明確。至受處分人雖辯稱：伊與行人同方向，應
    屬「騎機車之行人」，且未與行人爭道云云，惟查：受處分
    人既騎乘機車於道路上行進，乃屬駕駛車輛之駕駛人無疑，
    受處分人主張與行人同方向即為「騎機車之行人」，而無禮
    讓行人之問題，洵屬無據；又本件受處分人騎車行經行人穿
    越道時，該行人穿越道上確有行人穿越，且車輛與部分行人
    間僅相距半公尺等情，既經前述證人證述明確，受處分人仍
    駕駛車輛行進而未暫停讓行人先行通過，顯堪認受處分人確
    有與行人爭道之情形，受處分人所辯各節，均無可採。
五、綜上，本件受處分人確有行近行人穿越道，不暫停讓行人先
    行通過之違規事實，舉發機關之舉發並無違誤，原處分機關
    依道路交通管理處罰條例第44條第1項第2款之規定，裁處受
    處分人1,400元罰鍰，經核於法有據，受處分人之聲明異議
    ，為無理由，應予駁回。
六、據上論斷，依道路交通案件處理辦法第19條，裁定如主文。
中　　華　　民　　國　　94　　年　　3　　月　　 11    日
　　　　　　　　　交通法庭法　官　孫曉青
以上正本證明與原本無異
如不服本裁定應於送達後5日內向本院提出抗告狀
　　　　　　　　　　　　　書記官　劉  綺
中　　華　　民　　國　　94　　年　　3　　月　　 11    日
